臺灣桃園地方法院刑事判決
111年度審原交易字第53號
公  訴  人  臺灣桃園地方檢察署檢察官
被      告  高國誠



指定辯護人  本院公設辯護人王暐凱
上列被告因公共危險案件，經檢察官提起公訴（111年度偵字第2
5270號），本院判決如下：
    主  文
高國誠犯不能安全駕駛動力交通工具罪，處有期徒刑柒月。
    事  實
一、高國誠前於民國109年間因公共危險案件，經本院以109年度
    審原交易字第72號判決判處有期徒刑7月確定，於110年9月1
    6日徒刑期滿執行完畢。詎其仍不知悔改，於111年5月5日上
    午7時許起至11時許止間，在桃園市桃園區春日路與青溪一
    街附近工地飲用含酒精成分保力達飲料，竟未待體內酒精成
    分消退，而基於酒後駕駛動力交通工具之犯意，先自上處騎
    乘車牌號碼000-0000號普通重型機車至桃園市○○區○○路000
    號之便利商店，再於同日下午5時10分許，自上開便利商店
    騎車返家，嗣於同日下午5時25分許，行經桃園市○○區○○路0
    號前時，為警攔檢盤查，並於同日下午5時27分許，測得其
    吐氣所含酒精濃度達每公升0.39毫克，而查悉上情。
二、案經桃園市政府警察局龜山分局移送臺灣桃園地方檢察署檢
    察官偵查起訴。
　　理  由
壹、證據能力：
    本判決以下所引用之非供述證據，均與本件事實具有自然關
    聯性，且核屬書證、物證性質，又查無事證足認有違背法定
    程序或經偽造、變造所取得等證據排除之情事，復經本院依
    刑事訴訟法第164條、第165條踐行物證、書證之調查程序，
    況檢察官、被告高國誠對此部分之證據能力亦均不爭執，是
    堪認均具有證據能力。
貳、實體部分：　
一、訊據被告高國誠分別於警詢、檢察事務官詢問、本院準備程
    序及審理時均坦承不諱，復有桃園市政府警察局當事人酒精
    測定紀錄表、桃園市政府警察局舉發違反道路交通管理事件
    通知單、車輛詳細資料報表、證號查詢汽車車籍資料等在卷
    可佐，是認被告上開任意性自白，核與事實相符，足堪採信
    。本件事證明確，被告上揭犯行，已堪認定，應予依法論科
    。
二、論罪科刑：
　㈠核被告所為，係犯刑法第185條之3第1項第1款之吐氣所含酒
    精濃度達每公升0.25毫克以上而駕駛動力交通工具罪。
　㈡按最高法院刑事大法庭110年度台上大字第5660號裁定意旨「
    被告構成累犯之事實及應加重其刑之事項，均應由檢察官主
    張並具體指出證明之方法後，經法院踐行調查、辯論程序，
    方得作為論以累犯及是否加重其刑之裁判基礎。」等語。本
    件起訴書未記載被告構成累犯之事實，公訴人亦未於公判庭
    說明被告構成累犯之事實及應依法加重其刑之必要性，本院
    無從依刑法第47條第1項規定加重其刑(然應將其酒駕前科列
    入量刑因子)。
　㈢爰審酌被告於飲用酒類後，在不能安全駕駛之情形下，仍貿
    然騎乘普通重型機車上路，危及道路交通安全，並兼衡被告
    被查獲後經測得之呼氣所含酒精成分為每公升0.39毫克，被
    告於本件係屬第七犯不能安全駕駛動力交通工具之公共危險
    罪(有台灣高等法院被告前案紀錄表附卷可稽)，可見其一犯
    再犯之情等一切情狀，量處如主文所示之刑。　　
據上論斷，應依刑事訴訟法第299條第1項前段，刑法第185條之3
第1項第1 款，刑法施行法第1 條之1 第1 項，判決如主文。
本案由檢察官吳明嫺提起公訴，經檢察官張建偉到庭執行職務。
中　　華　　民　　國　 111　　年　　11　　月　　29　　日
                  刑事審查庭  法　官　曾雨明
以上正本證明與原本無異。
如不服本判決，應於判決送達後20日內向本院提出上訴狀（應附
繕本）。
                              書記官　沈詩婷  
中　　華　　民　　國　 111　　年　　11　　月　　30　　日
附錄本案論罪科刑法條：
中華民國刑法第185 條之3第1項：
駕駛動力交通工具而有下列情形之一者，處3年以下有期徒刑，
得併科30萬元以下罰金：
一、吐氣所含酒精濃度達每公升零點二五毫克或血液中酒精濃度
    達百分之零點零五以上。
二、有前款以外之其他情事足認服用酒類或其他相類之物，致不
    能安全駕駛。
三、服用毒品、麻醉藥品或其他相類之物，致不能安全駕駛。